【裁判字號】    92,訴,64
【裁判日期】    920627
【裁判案由】    偽造貨幣
【裁判全文】
臺灣新竹地方法院刑事判決                            九十二年度訴字第六四號
    公  訴  人  臺灣新竹地方法院檢察署檢察官
    被      告  己○○
                丙○○
    右二人共同
    選任辯護人  曾肇昌律師
    被      告  丁○○
    右一人指定
    辯  護  人  本院公設辯護人  林銘宏
右列被告因偽造貨幣案件，經檢察官提起公訴（九十一年度偵字第五０一四號），本
院判決如左：
    主  文
己○○、丙○○、丁○○共同意圖供行使之用，而收集偽造之通用貨幣，己○○累犯
，處有期徒刑參年捌月，丙○○處有期徒刑參年，丁○○累犯，處有期徒刑參年貳月
。
扣案之偽造仟元新台幣紙鈔肆張、偽造伍佰元新台幣紙鈔貳拾張，均沒收之。
    事  實
一、己○○前曾因偽造文書案件，經本院於民國九十一年五月三十一日判處有期徒刑
    四月確定，於九十一年七月八日易科罰金執行完畢；丁○○前曾因懲治盜匪條例
    案件，經臺灣高雄地方法院於八十七年十月三十日判處有期徒刑二年確定，於八
    十九年十一月十九日執行完畢。己○○與丙○○為夫妻關係，丁○○則與己○○
    共同從事貼磁磚工作，並居住在己○○、丙○○住處，三人均明知不詳姓名綽號
    「大頭」之人係販賣偽造通用貨幣新台幣之人，竟基於意圖供行使之用而收集偽
    造紙幣之共同犯意連絡，於九十一年八月二十二日不詳時間，先由丙○○交付新
    台幣（以下同）四千元予己○○，而於同日二十時許，由己○○先以電話連絡後
    ，再載同丙○○及丁○○共同至新竹市○○路附近，共同以四千元之代價，向不
    詳姓名綽號「大頭」之成年男子購買偽造之通用紙幣新台幣，共計購得偽造之千
    元紙鈔四張及偽造之五百元紙鈔二十張，己○○旋將其中二張千元偽鈔及十二張
    五百元偽鈔交其妻丙○○，另將其中一張千元偽鈔及三張五百元偽鈔交付丁○○
    ，自己則保留千元偽鈔一張及五百元偽鈔五張，欲分持偽鈔至商店購買小額商品
    以換取真鈔，嗣於九十一年八月二十二日二十一時許，在新竹市○○路與東大路
    口，經警臨檢，並分別在己○○、丙○○、丁○○身上扣得前開尚未及使用之偽
    造紙幣而查獲。
二、案經新竹市警察局移送臺灣新竹地方法院檢察署檢察官偵查起訴。
    理  由
一、訊據被告己○○、丙○○、丁○○固均坦承為警查獲扣案之紙鈔均係偽造之通用
    貨幣，惟皆矢口否認涉有前開犯行，被告己○○辯稱扣案之偽鈔係「大頭」向其
    借款四千元時交付，日後欲返還，僅因好奇欲供觀賞及與真鈔比對而取得，並無
    欲使用而收集、交付之意云云，被告丙○○辯稱原不知係偽鈔，且隨即為警攔下
    ，僅係供觀賞，並無收集之意云云，被告丁○○則辯稱扣案偽鈔為被告己○○所
    交付，一張一千元，三張五百元，伊放在己○○車輛後座樂透彩袋子內，並未放
    在身上，未涉犯前開罪行云云。
二、惟經查：
（一）扣案之千元紙鈔四張及五百元紙鈔二十張確係偽鈔，有新竹市警察局九十一年
      十月一日竹市警刑二字第九一０００八０二二號函附之鑑驗報告書附卷可參，
      而被告三人於為警查獲時均已知悉扣案之紙鈔皆係偽鈔，業據其等分別供述甚
      明，故被告等三人均明知其等所持有之紙鈔係偽鈔，堪予認定。
（二）又被告三人係基於共同犯意連絡而購得扣案之偽鈔，此得自被告己○○於本院
      供稱之查獲前即七月初即曾與「大頭」碰面，知悉其所持有之紙鈔為偽鈔，並
      曾告知被告丙○○及丁○○，查獲當日係三人共同至新竹市○○路，僅伊下車
      交付四千元及取得扣案之偽鈔等語（九十二年二月二十一日訊問筆錄），按之
      常理，購買偽鈔並非係正當合法之行為，若非係共同行為之人，被告己○○豈
      可能告知並帶同與之僅為共同工作，並居住其家中之被告丁○○同行？顯然被
      告丁○○對購買偽鈔之事係與被告己○○有犯意連絡，而被告丙○○於本院審
      理時亦供稱被告己○○身上並無錢，之前有拿四千元給被告己○○等語，再參
      以被告己○○與丙○○係夫妻關係，則被告己○○既已於九十一年七月初即已
      告知被告丙○○及丁○○，該不詳姓名綽號「大頭」之人係販賣鈔之人，且當
      日係三人共同至武陵路購買扣案之偽鈔，事後並各自分得偽鈔等情，顯然三人
      至約定處所時，即有共同購買偽鈔之犯意連絡，並分由被告己○○與「大頭」
      連絡，而由被告丙○○支付四千元之費用，被告丁○○則負責事後兌換真鈔，
      故將所取得之偽鈔暫置於其座位前之紙袋內，便於取用甚明。
（三）此並核與被告己○○、丙○○及丁○○三人於偵查中之供述大致相符，被告己○○於本院雖先辯稱警訊筆錄不實在，又辯稱警訊時係照警員製作之筆錄錄音
      云云，惟經本院當庭勘驗被告己○○之警訊錄音，其錄音帶內容與訊問筆錄大
      致相符，且並無照筆錄唸之情形，業經本院當庭勘驗在卷（九十二年五月十六
      日訊問筆錄），足證被告己○○所辯不堪採信，再經傳訊證人即查獲本件之警
      員戊○○結稱，當日依法攔檢被告三人，並製作筆錄等語，證人乙○○亦供稱
      當日於被告己○○及丙○○皮包內查獲偽鈔，再從後座椅背紅包袋內查獲被告
      丁○○之偽鈔等語，證人甲○○亦結稱當日查獲時有偽鈔及施用毒品器具，伊
      檢查被告丙○○皮包時，看見紙鈔查覺有異，事後至隊上比對方知係偽鈔等語
      ，雖證人彼此間之供述有稍許差異，然其等主要之證述則係一致，尚堪認係屬
  實，則依查獲本案證人之供述，本件執行勤務之警員依法臨檢而查獲扣案偽鈔
      堪以認定，而被告己○○、丙○○為警查獲時均已將偽鈔置於其等個人使用之
      皮包內，被告丁○○則將取得之偽鈔置於其座位前，並據其等供述在卷，其等
      所為顯均已有收集而取得之偽鈔行為，並置於其等可得控制之範圍內，此顯然
      與一般因好奇欲比對後即返還之情形有別，故被告等供稱僅係因一時好奇取得
      偽鈔供比對之詞，尚與常理不符。
（四）另被告己○○雖於本院辯稱並非向綽號「大頭」之人購買扣案之紙鈔，係因「
      大頭」有急用，故借四千元供其週轉云云，然被告己○○並非家境豐厚之人，
      與被告丁○○均係從事貼磁之工作，月入約三萬多元，亦據被告己○○坦承在
      卷，被告己○○亦供稱與不詳姓名綽號「大頭」之人不熟，「大頭」係住臺北
      ，不常到新竹云云，按之常理，被告如何可能任意交付不熟之人四千元？且「
      大頭」如何可能為週轉四千元而遠自臺北至新竹借錢？又被告亦坦承未約定還
      款時間，且被告己○○業將取得之偽鈔分交被告丙○○及丁○○，欲回收返還
      綽號「大頭」之人顯有困難，再參以被告丙○○供稱被告己○○身上並無錢等
    情，被告己○○辯稱交付之四千元係借款之詞，顯有不實。
（五）而被告己○○等三人既係以四千元之代價購得扣案之偽鈔，其目的究何在？被
      告己○○於本院訊問時供稱係因好奇，故買四千元紙鈔（九十二年三月十三日
      訊問筆錄）云云，被告丙○○及被告丁○○等亦均辯稱係因好奇而取得扣案之
      偽鈔，惟被告等人係以四千元購得偽造之千元紙鈔四張及五百元紙鈔二十張，
      再參以前開所述之被告等三人並非家境豐厚之人，當無任意花費占其月入額達
      八分之一左右之費用以滿足好奇心之可能，再參以被告己○○並供稱於取得時
      並未比對，係至車上時方與真鈔比對（九十二年二月二十一日訊問筆錄），顯
      然被告等三人購買偽鈔之目的係在收集以供行使之用，其等辯稱好奇之詞，顯
      有不實。
（六）此再參以為警查獲時被告己○○及被告丙○○均已將購得之偽鈔置於其所使用
      之皮包內，且被告丙○○當日為警查獲時在其皮包內扣得偽鈔為千元二張，五
      百元十二張，此並有經被告自行封緘之扣案物品在卷可參，按之常理，若僅係
      好奇觀看，豈可能取得後即將所購得之大部分偽鈔均置於其皮包內？又若僅置
      於皮包內，又如何需細心地將真鈔與偽鈔分別放置？故被告丙○○所辯實有違
      常理，而不堪採信。再參以被告丙○○於警訊、偵查中均坦承犯行，雖於本院
      訊問時供稱係因被告丁○○已承認，故亦承認云云，然此亦顯係不實，蓋按之
      常理，若非真實，豈可能供述對其夫即被告己○○不利之事項，且又如何可能
      得看到被告丁○○之筆錄？故被告丙○○所辯亦不堪採信。
（七）至被告丁○○於本院初次訊問時供稱查獲之偽鈔為被告己○○給予，作紀念（
      九十二年六月十一日訊問筆錄），係好奇取得，係在臨檢前約半小時向一名綽
      號「大頭」之人拿的等語，惟被告丁○○若僅為取得供作紀念，如何可能取得
      同樣之五百元偽鈔三張？至其後又辯稱並未取得偽鈔，查扣之偽鈔係置於後座
      座位前之詞，參以其前後之供述，顯僅係事後卸責之詞，不堪採信，為警查獲
      之偽鈔當係被告丁○○為行使而收集之物甚明。
（八）故本件被告等前開所辯均不可採，其等犯罪事證明確，被告三人之犯行均堪認
      定。
二、核被告己○○、丙○○、丁○○所為，均係犯刑法第一百九十六第一項之意圖供
    行使之用而收集偽造通用紙幣罪。被告三人間有犯意連絡，行為分擔，係屬共同
    正犯。又被告己○○前曾因偽造文書案件，經本院於九十一年五月三十一日判處
    有期徒刑四月確定，於九十一年七月八日易科罰金執行完畢，被告丁○○前曾因
    懲治盜匪條例案件，經臺灣高雄地方法院於八十七年十月三十日判處有期徒刑二
    年確定，於八十九年十一月十九日執行完畢，有臺灣高等法院被告全國前案紀錄
    主及臺灣新竹地方法院檢察署刑案資料查註紀錄表在卷可參，被告己○○及丁○○二人於刑之執行完畢後五年內再犯本件有期徒刑以上之罪，均為累犯，皆應依
    刑法第四十七條之規定，加重其刑。爰審酌被告等購買偽鈔之數量、所支付之代
    價、分別擔任之工作、持有之數量及意圖供行使之用而收集偽鈔所產生之危害性
    ，並其等犯後態度等一切情狀，分別量處如主文所示之刑。扣案之千元紙鈔四張
    及五百元紙鈔二十張，均係偽造，有前開鑑定報告可參，爰依刑刑法第二百條之
    規定，宣告沒收之。
據上論斷，應依刑事訴訟法第二百九十九條第一項前項，刑法第二十八條、第一百九
十六條第一項、第四十七條、第二百條，罰金罰鍰提高標準條例第一條前段，判決如
主文。
本案經檢察官鍾曉亞到庭執行職務。
中      華      民      國      九十二      年    六    月    二十七    日
                                臺灣新竹地方法院刑事第二庭
                                    法  官  王紋瑩
右正本證明與原本無異。
如不服本判決，應於判決送達後十日內向本院提出上訴狀( 應附繕本 )，上訴於
臺灣高等法院。
                                    書記官  馮玉玲
中      華      民      國      九十二      年    六    月    二十七    日
刑法第一百九十六條第一項
行使偽造、變造之通用貨幣、紙幣、銀行券，或意圖供行使之用而收集或交付於人者
，處三年以上十年以下有期徒刑，得併科五千元以下罰金。


司法院資訊處製作；財團法人民間司法改革基金會備份。
